Minutes et répertoires du notaire Jean II CHARLES, 27 avril 1630 - 13 août 1635 (étude XVIII)
Archives nationales
- Minutes de Jean II CHARLES, 1583 - 14 avril 1652; MC/ET/XVIII/184 - MC/ET/XVIII/247
  - Minutes. 1630, janvier - juin, janvier - juin 1630; MC/ET/XVIII/247; registre. Document détérioré.
    - BOURGUIGNON (Geneviève) racoustreuse en bas de soie et d'estamme, femme de Jean LAUDIGEOIS, maître couverturier demeurant rue Mouffetard § Contrat d'apprentissage chez Geneviève BOURGUIGNON de Marguerite DAILLANT, 23 mai 1630; MC/ET/XVIII/247; VI/C/XXIX
      contrat d'apprentissage; Bourguignon, Geneviève
    - LE TELLIER (Claude) épouse de Jean-Baptiste COLBERT, demeurant rue des Blancs-Manteaux. § Quittance par Claude LE TELLIER à Jacques RÉGIN, d'une somme de 2400 lts, pour le rachat d'une rente de 150 lts, provenant de la succession de Michel LE TELLIER et Catherine CHAUVELIN, sa femme, père et mère de Claude LE TELLIER, 24 mai 1630; MC/ET/XVIII/247; VI/C/VII
      quittance; Le Tellier, Claude; Colbert Jean-Baptiste (1590?-1663); Régin, Jacques
    - LE TELLIER (Michel) Sieur de Chaville, conseiller du roi en son grand Conseil, demeurant rue des Amandiers § Quittance par Michel LE TELLIER à Jacques RÉGIN, d'une somme de 4800 lts, principal de 300 lts de rente, provenant de la succession de Michel LE TELLIER et Claude CHAUVELIN, sa femme., 24 mai 1630; MC/ET/XVIII/247; VI/C/XI
      quittance; Le Tellier, Michel
    - GAYANT (Pierre) le jeune maître paumier faiseur d'éteuf, demeurant rue Bordelle § Contrat d'apprentissage avec Pierre GAYANT de Nicolas LENOIR,[ carrier demeurant rue Traversière] pour 3 ans et sans débours de part ni d'autre., 25 mai 1630; MC/ET/XVIII/247; VI/C/IX
      contrat d'apprentissage; Gayant, Pierre; Lenoir, Jean
    - Quittance par Laurent Gaburet à Jean de La Haie, marchand mercier, demeurant même rue, représenté par Jacques Rufis, marchand teinturier, des dommages auxquels il pouvait prétendre en raison des excès commis contre lui, moyennant 15 livres., 27 mai 1630; MC/ET/XVIII/247
    - RACOUTREUSE de bas de soie et d'estamme BOURGUIGNON (Geneviève) épouse de Jean LAUDIGEOIS, maître couverturier, demeurant rue Mouffetard § Contrat d'apprentissage de Geneviève BOURGUIGNON de Marguerite DAILLANT, 28 mai 1630; MC/ET/XVIII/247; VI/C/XXIX
    - SENLIS bailliage et siège présidial de § Cession de l'office de Clerc de l'Audience Curl et Criminel au SENLIS et Eaux et Forêts de Maréchaussée dudit lieu par Roch ARNAUD à Antoine ESTIENNE, imprimeur ordinaire du roi., 29 mai 1630; MC/ET/XVIII/247; VI/C/XXXVIII
    - CLERC de l'AUDIENCE CIVIL et CRIMINEL au bailliage et siège présidial de Seulis et Eaux et Forêts de Maréchaussée dudit lieu. § Transport de l'office de CLERC de l'AUDIENCE CIVIL et CRIMINEL par son détenteur Roch ARNAUD à Antoine ESTIENNE, Imprimeur ordinaire du roi, pour la somme de 1300 ltz, 29 mai 1630; MC/ET/XVIII/247; VI/C/XXXVIII
      Estienne, Antoine
    - ESTIENNE (Antoine) Imprimeur Ordinaire du roi, demeurant à 'L'olivier' rue Saint-Jacques. § Déclaration au profit de Antoine ESTIENNE de l'office de Clerc de l'Audience Civil et Criminel au bailliage et siège présidial de Senlis et Eaux et Forêts de maréchaussée dudit lieu, par, Roch ARNAUD,[ Receveur et contrôleur des dècimes du diocèse de Senlis, demeurant rue Saint-Etienne des Grès] qui s'en était rendu acquéreur afin de le transmettre audit ESTIENNE., 29 mai 1630; MC/ET/XVIII/247; VI/C/XXXVIII
      déclaration; Estienne, Antoine; Arnaud, Roch
    - HUANT (Jean) maître tourneur en bois demeurant faubourg Saint-Marcel § Bail par. .. à Guillaume BOUCHER d'une maison en indivis avec Jean de LALANNE, pour 4 ans et moyennant un loyer annuel de 200 lts., 31 mai 1630; MC/ET/XVIII/247; VI/C/XLIII
      bail; Huant, Jean
    - TURPIN (Mathieu) maître maçon, Marguilier de Saint-Médard, demeurant rue Mouffetard § Quittance par. .. à Pierre du Crocq, Jean MONTALLOT,[ agent des affaires du duc de Créquy, marguilier de Saint-Médard] et. .. DAMANE, marguiliers de Saint-Médard, d'une somme de 300 lts pour le rachat de 18 l. 6 s. de rente -, 1er juin 1630; MC/ET/XVIII/247; VI/C/XLV
      quittance; Turpin, Mathieu; Montallot, Jean
    - DAMANE (M.) maître boulanger, marguilier de Saint-Médard § Quittance à DAMANE par Mathieu TURPIN, de 300 l.ts. pour le rachat de 18 l. 63. de rente., 1er juin 1630; MC/ET/XVIII/247; VI/C/XLV
      quittance; Damane, M.
    - DU CROCQ (Pierre) maître brasseur de bière, marguilier de Saint-Médard § Quittance à Pierre DU CROCQ par Mathieu TURPIN, de 300 lts pour le rachat de 18 l. 6 s. de rente, 1er juin 1630; MC/ET/XVIII/247; VI/C/XLV
      quittance; Du Crocq, Pierre
    - CHEVAL (Marie) veuve de François PIEDESEIGLE, marchands drapier, demeurant rue Galande. § Dépôt du testament de Marie CHEVAL, 1er juin 1630; MC/ET/XVIII/247; VI/C/LXI
      testament; Cheval, Marie
    - BEZANÇON (Thomas de) marchand bourgeois de Paris, demeurant rue du Petit Pont § Bail par Thomas de BEZANÇON à Jean-Baptiste CHÈRON, maître potier d'étain, d'une maison sise sous les piliers des Halles, à l'enseigne du 'Chardon' pour 6 années et moyennant 500 l.ts. de loyer annuel., 5 juin 1630; MC/ET/XVIII/247; VI/C/IIII/XX/III
      bail; Bezançon, Thomas de; Chéron, Jean-Baptiste
    - GABRIEL (Claude) + potier de terre. § Mise en apprentissage de son fils Claude chez un maître tissutier-rubannier, 9 juin 1630; MC/ET/XVIII/247; VI/C/IIII/XX/II
      contrat d'apprentissage; Gabriel, Claude
    - DELORME (Jean Lucas) Laboureur de vignes demeurant à Meudon § Vente à Jean Lucas DELORME de terres et vignes sises à Meudon par Hugues LANGLOIS.[ marchand et maître tapissier notré, demeurant rue d'Orléans.], 9 juin 1630; MC/ET/XVIII/247; VI/C/LXXXI
      acte de vente; Delorme, Jean Lucas; Langlois, Hugues
    - DESPIT (René) Admodiateur de la terre de Marioul, département de l'A. de Saint-Arnould de Metz. § Quittance à René DESPIT par le cardinal François de LA ROCHEFOUCAULT, d'une somme de 2.000 lts, représentant les fruits et revenus annuels de lad. Abbaye de SAINT-ARNOULD., 12 juin 1630; MC/ET/XVIII/247; VI/C/IIII/XX/XIII
      quittance; Despit, René; La Rochefoucauld, François, cardinal de
    - COULDRAY (François du) Procureur du Collège des Bons Enfants § Constitution par François du COULDRAY et par Vincent de PAUL, d'une rente de 62 l., 10 s. ts. de rente, au capital de 1000 l.ts., à Louise de MARILLAC la rente est garantie par la maison 'L'Image Saint-Pierre-Saint-Paul', dont les loyers seront versés à ladite dame de MARILLAC jusqu'à l'amortissement du capital., 13 juin 1630; MC/ET/XVIII/247; VII/C/X
      constitution de rente; Du Couldray, François
    - CHRISTOFFLE (Pierre) maître serrurier sur la terre Sainte-Geneviève demeurant faubourg Saint-Victor § Contrat d'apprentissage de Denis BOUTROYE, 14 juin 1630; MC/ET/XVIII/247; VII/C/
      contrat d'apprentissage; Christoffle, Pierre
    - LE ROUX (Benoît) Tapissier ordinaire de la reine de France demeurant au Marché aux Poirées § Cession par .. à Jean LE FEBVRE et Marie PIPART, sa femme,[ demeurant rue des Bernardins] de ses droits en la succession de Marin PIPART, 15 juin 1630; MC/ET/XVIII/247; VII/C/IIII
      transport de droits; Le Roux, Benoît; Le Febvre, Jean
    - CONTESSE (Charles) Juré du roi ès Oeuvres de maçonnerie, demeurant Ile Notre-Dame § Arrangement d'un différend entre. .. et les marguilliers de Saint-Nicolas-du-Chardonnet, au sujet de Malfaçons dans le clocher de lad. église dont une des cloches s'est rompue., 16 juin 1630; MC/ET/XVIII/247; VII/C/; VII
      Contesse, Charles
    - HOUZEAU (Bernard) marchand frippier, demeurant sous la Tonnellerie § Contrat de mariage entre Bernard HOUZEAU et Marguerite LUCAS., 16 juin 1630; MC/ET/XVIII/247; VII/C/XV
      contrat de mariage; Houzeau, Bernard; Lucas, Marguerite
    - SAINT-NICOLAS-DU-CHARDONNET l'église § Règlement d'un différend entre les marguilliers de l'église SAINT-NICOLAS-du-CHARDONNET et Charles CONTESSE, juré du roi ès Oeuvres de Maçonnerie, au sujet de malfaçons dans le clocher de lad. église, qui ont amenées la chute d'une des cloches., 16 juin 1630; MC/ET/XVIII/247; VII/C/VII
    - LE JAY (Jean) marchand verrier, demeurant proche le Couvent des Carmes § Quittance par .. de la somme de 1800 lts à Bernard LABBÉ, pour le rachat de 112 l. 10s. de rente., 17 juin 1630; MC/ET/XVIII/247; VII/C/XVII
      quittance; Le Jay, Jean
    - BONNET (Guillaume) maître brodeur chasublier § Présence au mariage de son petit-fils Guillaume BOUTON,chasublier[ demeurant rue Mouffetard de même métier, avec Marguerite GIOT.[ demeurant rue Saint-Jacques], 17 juin 1630; MC/ET/XVIII/247; IIII/C/IIII/XX/XII
      contrat de mariage; Bonnet, Guillaume; Giot, Marguerite; Bouton, Guillaume
    - LABBÉ (Bernard) conseiller du roi et Contrôleur des décimes des diocèses du Mans et Lisieux, demeurant rue Neuve Saint Medericq § Quittance à Bernard LABBÉ de la somme de 1800 ltz, par Jean LEJAY, par le rachat de 112 l. 10 s. de rente., 17 juin 1630; MC/ET/XVIII/247; VII/C/XVII
      quittance; Labbé, Bernard
    - LYON (Pierre) Marchand demeurant à Donnemarie-en-Montois § Transaction entre Pierre LYON et Simon LYON, marchand libraire et son frère Olivier LYON, ses cousins, au sujet d'un héritage, 20 juin 1630; MC/ET/XVIII/247; VII/C/XXXIX
      accord; Lyon, Pierre; Lyon, Simon
    - BLOTIN (Claude) veuve de François AUBONVILLE, sergent à Verges au Châtelet demeurant rue Saint-Victor § Transport à Claude BLOTIN par Léon, BOUCHEROT, maître Brodeur chasublier,[ demeurant rue de la Lanterne] d'une rente de 37. l. 10 s, moyennant le versement d'une somme de 600 l.ts., 22 juin 1630; MC/ET/XVIII/247; VII/C/XXXVIII
      transport de droits; Blotin, Claude; Boucherot, Léon
- Répertoire(s) de Jean II CHARLES, 1624 - décembre 1649; MC/RE/XVIII/5
  - Répertoire. 1624, 1er janvier - 1649, décembre, 1er janvier 1624 - décembre 1649; MC/RE/XVIII/5
    Répertoire des notaires Jacques I Charles (1er janvier 1624-27 avril 1630), Jean II Charles (27 avril 1630-13 août 1635), JacquesII Charles (14 août 1635-2 mai 1640), Christophe Chalon (5 juillet 1640-décembre 1649)..
    Informations concernant le classement et la cotation:
    Le niveau inférieur de description, quand il existe, correspond aux mentions d'actes contenues dans le répertoire. Parmi celles-ci, certaines peuvent y être décrites, de manière plus ou moins détaillée. Pour consulter l'acte proprement dit, il convient de rechercher la cote au niveau des articles (registre ou liasse) des minutes du notaire (cote de type 'MC/ET').